臺灣桃園地方法院刑事判決　　　　　　　　　　　　九十三年度訴字第一四一五號
　　公　訴　人　台灣桃園地方法院檢察署檢察官
　　被　　　告　甲○○
右列被告因毒品危害防制條例案件，經檢察官提起公訴（九十三年度毒偵字第二六九
七號），被告於本院準備程序進行中，就被訴事實為有罪之陳述，經本院告知簡式審
判程序意旨，並聽取公訴人及被告之意見後，本院合議庭裁定依簡式審判程序審理，
本院判決如左：
    主  文
甲○○施用第一級毒品，累犯，處有期徒刑捌月。扣案第一級毒品海洛因壹包淨重零
點零壹伍公克（空包裝重零點肆伍公克）沒收並銷燬之；扣案注射針筒參支沒收。
    事  實
一、甲○○前於民國（下同）八十五年間，因違反肅清煙毒條例案件及麻醉藥品管理
    條例案件，經本院以八十五年訴字第二七二號判決，判處有期徒刑三年二月（違
    反肅清煙毒條例部分）、有期徒刑四月（違反麻醉藥品管理條例部分），應執行
    有期徒刑三年四月確定，刑期起算日八十五年九月二十六日，指揮書執行完畢日
    期八十九年一月二十五日，於八十七年二月二十四日縮短刑期假釋出獄交付保護
    管束，嗣經撤銷假釋，接續執行殘刑一年十月八日，刑期起算日期八十九年六月
    十三日，指揮書執行完畢日期九十一年四月二十日，於九十一年三月九日縮短刑
    期執行完畢。復於八十八年間因施用毒品案件，經觀察、勒戒後，認有繼續施用
    毒品之傾向，經本院裁定強制戒治，嗣經本院以八十九年毒聲字第一三九五號裁
    定停止戒治，所餘戒治期間付保護管束，而於八十九年三月十六日停止戒治出所
    ，於八十九年九月二十八日保護管束期滿，由臺灣桃園地方法院檢察署檢察官於
    八十九年十月十六日以八十九年度戒偵字第五七七號為不起訴處分確定；又於九
    十一年間因施用毒品案件，經本院裁定送強制戒治後，於九十二年十月九日以九
    十二年毒聲字第三○九三號裁定停止戒治，所餘戒治期間付保護管束，於九十二
    年十月二十八日停止戒治出所，而於九十三年二月十七日保護管束期滿，猶不知
    悛悔。詎於執行觀察、勒戒及強制戒治釋放後五年內，復基於施用毒品海洛因之
    犯意，於九十三年六月十九日十二時許，在其桃園縣龍潭鄉○○○街四十號六樓
    查獲，並扣得其所有第一級毒品海洛因一包淨重○‧一五公克（空包裝重○‧四
    五公克），及其所有供施用毒品海洛因所用之注射針筒三支。
二、案經桃園縣政府警察局八德分局報告臺灣桃園地方法院檢察官偵查起訴。
    理  由
一、程序部分：本件被告所犯係死刑、無期徒刑或最輕本刑為三年以上有期徒刑以外
    之罪，其於準備程序中就被訴事實為有罪之陳述，經本院告知簡式審判程序之旨
    ，並聽取當事人意見後，經本院合議庭依刑事訴訟法第二百七十三條之一第一項
    規定裁定由受命法官獨任進行簡式審判程序，合先敘明。
二、右揭事實，迭據被告甲○○於警詢及偵審中坦承不諱。又被告於九十三年六月十
    九日十五時五十分許為警查獲時，於同日十八時許經採驗尿液送驗結果，確呈嗎
    啡（施用毒品海洛因代謝物為嗎啡）陽性反應，有桃園縣政府警察局八德分局被
    採尿人姓名編號對照表、應受尿液採驗人尿液檢體採集送驗紀錄表、桃園縣政府
    警察局八德分局檢體監管紀錄表、臺灣桃園地方法院檢察署不法藥物尿液檢體送
    驗單、昭信科技顧問股份有限公司濫用藥物陽性檢體檢驗報告影本各一紙附卷可
    稽（見臺灣桃園地方法院檢察署九十三年度毒偵字二六九七號第十九頁、第二十
    四頁、第二十五頁、第三十一頁及本院卷第六十二頁），且現場查獲白粉一包，
    克），亦有法務部調查局九十三年七月八日調科壹字第○八○○○七八八四號鑑
    定通知書一紙在卷足佐（見同前偵卷第三十七頁）。此外，並有被告所有供施用
    毒品所用之注射針筒三支扣案足稽，足徵被告自白與事實相符，堪予採信。復查
    被告已曾於八十八年間因施用毒品案件，經觀察、勒戒後，認有繼續施用毒品之
    傾向，經本院裁定強制戒治，嗣經本院以八十九年毒聲字第一三九五號裁定停止
    戒治，所餘戒治期間付保護管束，而於八十九年三月十六日停止戒治出所，八十
    九年九月二十八日保護管束期滿，由臺灣桃園地方法院檢察署檢察官於八十九年
    十月十六日以八十九年度戒偵字第五七七號為不起訴處分確定；又於九十一年間
    因施用毒品案件，經本院裁定送強制戒治後，於九十二年十月九日以九十二年毒
    聲字第三○九三號裁定停止戒治，所餘戒治期間付保護管束，於九十二年十月二
    十八日停止戒治出所，而於九十三年二月十七日保護管束期滿乙節，復有該不起
    訴處分書、臺灣高等法院被告全國前案紀錄表、臺灣桃園地方法院檢察署刑案資
    料查註紀錄表各一份附卷可按，被告於執行觀察、勒戒釋放後五年內，再犯毒品
    危害防制條例第十條之罪，可堪認定。綜述，本件事證已明，被告犯行洵堪認定
    。
三、核被告所為，係犯毒品危害防制條例第十條第一項施用第一級毒品罪。其持有第
    一級毒品海洛因，意在供己施用，其持有之低度行為應為施用之高度行為吸收，
    不另論罪。又被告曾有如事實欄所載之犯行及執行情形，有臺灣高等法院被告全
    國前案紀錄表、臺灣桃園地方法院檢察署刑案資料查註紀錄表在卷可按，其於五
    年內再犯本案有期徒刑以上之罪，為累犯，應依法加重其刑。爰審酌被告犯罪動
    機、目的、犯行期間及次數，已曾因施用毒品犯行受觀察、勒戒及強制戒治處分
    ，尚未能知所警惕，戒除施毒劣習，足徵其沈溺毒癮頗深，惡性尚重暨犯後態度
    等情狀，分別量處如主所示之刑。扣案被告所有第一級毒品海洛因一包淨重○‧
    一五公克（空包裝重○‧四五公克），為當場查獲之毒品，應依毒品危害防制條
    例第十八條第一項前段規定宣告沒收並銷燬之。另扣案注射針筒三支，為被告所
    有供施用毒品海洛因所用之物，業其於本院審理時供明在卷，惟非專供施用毒品
    器具，應依刑法第三十八條第一項第二款規定，宣告沒收。
據上論斷，應依刑事訴訟法第二百七十三條之一第一項、第二百九十九條第一項前段
，毒品危害防制條例第十條第一項、第十八條第一項前段，刑法第十一條前段、第四
十七條、第三十八條第一項第二款，判決如主文。
本案經檢察官趙燕利到庭執行職務。
中　　　華　　　民　　　國　　九十三　　年　　　十　　　月　　二十九　　日
                                 臺灣桃園地方法院刑事第五庭
                                     法  官  邱滋杉
右正本證明與原本無異。
如不服本判決，應於送達後十日內，向本院提出上訴狀（應附繕本）。
                                     書記官  高文靜
中　　　華　　　民　　　國　　九十三　　年　　　十　　　月　　二十九　　日
附本件論罪科刑依據之法條：
毒品危害防制條例第十條
施用第一級毒品者，處六月以上五年以下有期徒刑。
施用第二級毒品者，處三年以下有期徒刑。
